臺灣高等法院刑事判決　　　　　　　　100年度上訴字第153號
上　訴　人
即　被　告　許嘉惠
上列上訴人因偽造文書等案件，不服臺灣士林地方法院99年度審
訴字第851號，中華民國99年11月30日第一審判決（起訴案號：
臺灣士林地方法院檢察署99年度偵字第11026號），提起上訴，
本院判決如下：
    主  文
上訴駁回。
    事實及理由
一、本案經本院審理結果，認原審以上訴人即被告許嘉惠犯偽造
    文書等罪，事證明確，適用刑法第216條、第210條、第41條
    第1項前段、第8項、第51條第5款、第219條，修正前刑法第
    185條之3，刑法施行法第1條之1第1項之規定，並斟酌刑法
    第57條各款所列事項，判決「許嘉惠犯服用酒類不能安全駕
    駛動力交通工具而駕駛罪，處拘役伍拾日，如易科罰金，以
    新臺幣壹仟元折算壹日。又犯行使偽造私文書罪，共參罪，
    各處有期徒刑肆月，如易科罰金，均以新臺幣壹仟元折算壹
    日，各減為有期徒刑貳月，如易科罰金，均以新臺幣壹仟元
    折算壹日，附表一各編號及附表二編號1、2所示文件上偽造
    「曾志文」名義之署押共伍拾枚（含簽名拾捌枚、指印參拾
    貳枚）均沒收。又犯行使偽造私文書罪，共伍罪，各處有期
    徒刑肆月，如易科罰金，均以新臺幣壹仟元折算壹日，附表
    二編號3至7所示文件上偽造「曾志文」名義之署押共拾陸枚
    （含簽名拾參枚、指印參枚）均沒收。有期徒刑部分應執行
    有期徒刑貳年，如易科罰金，以新臺幣壹仟元折算壹日，如
    附表一、二各編號所示文件上偽造「曾志文」名義之署押共
    陸拾陸枚（含簽名參拾壹枚、指印參拾伍枚）均沒收」，核
    其認事用法及量刑均無不當，應予維持，並引用原審判決書
    記載之事實、證據及理由（如附件）。
二、被告上訴意旨略以：酒醉駕車部分，伊是被冤枉的，至於偽
    造文書部分，則判決太重云云。
三、經查：(一)被告犯刑法第185條之3不能安全駕駛動力交通工具
    罪，已於警詢時、偵查中及原審審理時均供認不諱，原審認
    事用法及證據取捨，已在原判決論述綦詳，被告犯行事證明
    確，堪以認定。被告嗣於本院審理時翻異前供，空言否認犯
    罪，應屬卸責飾詞，委無可採。(二)量刑輕重，係屬事實審法
    院得依職權自由裁量之事項，苟已斟酌刑法第57條各款所列
    情狀而未逾越法定刑度，不得遽指為違法（最高法院72年臺
    上字第6696號判例參照）。查原審於量刑時，已就刑法第57
    條各款所列事項詳為斟酌，並敘明理由，既未逾越法定刑度
    ，亦未濫用自由裁量之權限。是被告以偽造文書部分原審量
    刑過重為由提起上訴，請求撤銷改判，為無理由，應予駁回
    。
據上論斷，應依刑事訴訟法第368條、第373條，判決如主文。
本案經檢察官林秀濤到庭執行職務。
中    華    民    國   100    年    3     月    8     日
                  刑事第十七庭  審判長法  官  王炳梁
                                      法  官  陳世宗
                                      法  官  周明鴻
以上正本證明與原本無異。
偽造文書部分如不服本判決應於收受送達後10日內向本院提出上
訴書狀，其未敘述上訴之理由者並得於提起上訴後10日內向本院
補提理由書（均須按他造當事人之人數附繕本）「切勿逕送上級
法院」。
其他部分不得上訴。
                                      書記官  郭彥琪
中    華    民    國   100    年    3     月    8     日